臺灣高雄地方法院刑事判決　　　　　　 93年度重訴字第1號
公　訴　人　臺灣高雄地方法院檢察署檢察官
被　　　告　丁○○　男　26歲.
　　　　　　　　　　　二號
指定辯護人　本院公設辯護人己○○、甲○○
被　　　告　壬○○　男　26歲.
選任辯護人　江雍正律師
　　　　　　許乃丹律師
　　　　 　 陳慧錚律師
被　　　告　丙○○　男　25歲.
選任辯護人　蘇精哲律師
　　　　　　康進益律師
　　　　　　王國論律師
被　　　告　戊○○　男　32歲.
選任辯護人　周村來律師
　　　　　　周元培律師
上列被告等因槍砲彈藥刀械管制條例等案件，經檢察官提起公訴
（九十二年度偵字第二三一０六號、第二四二八五號），本院判
決如下：
    主  文
丁○○共同連續未經許可，製造可發射子彈具有殺傷力之改造金
屬玩具手槍，累犯，處有期徒刑拾年，併科罰金新臺幣壹佰萬元
，罰金如易服勞役，以罰金總額與陸個月之日數比例折算。扣案
如附表一編號一至十五、三四、三六至三八，附表二編號一所示
之物均沒收。
壬○○共同連續未經許可，製造可發射子彈具有殺傷力之改造金
屬玩具手槍，處有期徒刑拾年，併科罰金新臺幣壹佰貳拾萬元，
罰金如易服勞役，以罰金總額與陸個月之日數比例折算。扣案如
附表一編號一至十五、三四、三六至三八，附表二編號一所示之
物均沒收。
丙○○共同連續販賣第一級毒品，處有期徒刑拾年。扣案如附表
二編號三、四、八、十二所示之物均沒收銷燬之，扣案如附表二
編號九至十一所示之物均沒收。販賣毒品所得之財物（販賣第一
級毒品及販賣第二級毒品所得共計新臺幣壹萬元）沒收，如全部
或一部不能沒收時，以其財產抵償之；又共同連續販賣第二級毒
品，處有期徒刑捌年。扣案如附表二編號五至七所示之物均沒收
銷燬之，扣案如附表二編號九至十一所示之物均沒收。販賣毒品
所得之財物（販賣第一級毒品及販賣第二級毒品所得共計新臺幣
壹萬元）沒收，如全部或一部不能沒收時，以其財產抵償之；又
未經許可，持有可發射子彈具有殺傷力之改造金屬玩具手槍，處
有期徒刑壹年貳月，併科罰金新臺幣玖萬元，罰金如易服勞役，
以新臺幣玖佰元即銀元參佰元折算壹日。扣案如附表二編號一、
二所示之物均沒收。應執行有期徒刑拾捌年拾月，併科罰金新臺
幣玖萬元，罰金如易服勞役，以新臺幣玖佰元即銀元參佰元折算
壹日。扣案如附表二編號三至八、編號十二所示之物均沒收銷燬
之，扣案如附表二編號九至十一所示之物均沒收。販賣毒品所得
之財物新臺幣壹萬元沒收，如全部或一部不能沒收時，以其財產
抵償之。
戊○○共同連續販賣第一級毒品，累犯，處有期徒刑拾年陸月。
扣案如附表二編號三、四、八、十二所示之物均沒收銷燬之，扣
案如附表二編號九至十一所示之物均沒收。販賣毒品所得之財物
（販賣第一級毒品及販賣第二級毒品所得共計新臺幣壹萬元）沒
收，如全部或一部不能沒收時，以其財產抵償之；又共同連續販
賣第二級毒品，累犯，處有期徒刑捌年陸月。扣案如附表二編號
五至七所示之物均沒收銷燬之，扣案如附表二編號九至十一所示
之物均沒收。販賣毒品所得之財物（販賣第一級毒品及販賣第二
級毒品所得共計新臺幣壹萬元）沒收，如全部或一部不能沒收時
，以其財產抵償之。應執行有期徒刑拾捌年捌月，扣案如附表二
編號三至八、編號十二所示之物均沒收銷燬之，扣案如附表二編
號九至十一所示之物均沒收。販賣毒品所得之財物新臺幣壹萬元
沒收，如全部或一部不能沒收時，以其財產抵償之。
    事  實
一、丁○○前因槍砲彈藥刀械管制條例等案件，經臺灣高等法院
    高雄分院以八十九年度上更（一）字第三六九號判決，分別
    判處有期徒刑十月、四月，應執行有期徒刑一年確定，於民
    國九十一年五月二十七日執行完畢。戊○○前因懲治盜匪條
    例案件，經最高法院八十六年度台上字第七０九六號判決，
    判處有期徒刑三年六月確定，於八十九年一月七日假釋出監
    ，嗣並於九十年七月二十九日假釋期滿而執行完畢。
二、丁○○與壬○○二人明知具有殺傷力之改造玩具手槍、子彈
    為管制物品，非經中央主管機關許可，不得擅自製造、販賣
    、轉讓及持有，詎在壬○○之提議下，其二人竟共同基於未
    經許可製造及販賣可發射子彈具有殺傷力改造金屬玩具手槍
    及子彈之概括犯意聯絡，由壬○○負責出資，而由丁○○負
    責改造，約定待完成後交由壬○○伺機販售以牟利，自九十
    二年八月間某日起，至同年十月中旬某日止，先在高雄市○○○路原宿廣場之華山商行購得仿ＢＥＲＥＴＴＡ廠８４型
    半自動手槍製造之無殺傷力玩具手槍一支（內附玩具金屬子
    彈）、仿ＧＬＯＣＫ廠１７型半自動手槍製造之無殺傷力玩
    具手槍三支（內均附玩具金屬子彈）、仿ＧＬＯＣＫ廠２７
    型半自動手槍製造之無殺傷力玩具手槍二支（內均附玩具金
    屬子彈），後再由丁○○在其位於高雄縣燕巢鄉鳳雄村鳳龍
    巷一七之一號之鐵工廠內，以如附表一編號四至十五所示之
    工具，將上開玩具手槍之槍管予以拆卸，並更換金屬槍管之
    方式，連續製造如附表一編號一、二、三四、三六、三七及
    附表二編號一所示之可發射子彈，具有殺傷力之改造金屬玩
    具手槍六支，同時並將前揭玩具手槍所附之玩具金屬子彈填
    充黑色火藥，並換裝土造金屬彈頭之方式，連續製造如附表
    一編號三、三八所示具殺傷力之子彈三十一顆。丁○○所改
    造成功之上開槍枝及子彈中，如附表一編號一至三所示之槍
    枝及子彈，留由丁○○自行持有；如附表一編號三四、三六
    、三七所示之槍枝及如附表一編號三八所示之子彈先由壬○○取得，嗣壬○○再獨自基於轉讓具有殺傷力之改造玩具手
    槍、子彈之犯意，於九十二年十月間某日，將如附表一編號
    三六、三七所示之槍枝及如附表一編號三八所示之子彈轉讓
    與其友人庚○○（嗣庚○○因另案為警查獲），壬○○則自
    己持有如附表一編號三四所示之槍枝；附表二編號一所示之
    槍枝，丁○○及壬○○則共同基於前開販賣具有殺傷力改造
    玩具手槍之犯意聯絡，於九十二年八月間某日起至同年十月
    中旬某日止期間之某日，以新臺幣（下同）四萬五千元販賣
    與丙○○。嗣於九十二年十一月十三日下午一時許，為警持
    搜索票至丁○○上址執行搜索而當場查獲，並扣得如附表一
    編號一至三三所示之物，後復於同日下午六時許，為警經壬○○自願性同意之下，在壬○○位於高雄市○鎮區○○街五
    號一至四樓之住處，搜索扣得如附表一編號三四、三五所示
    之物。
二、丙○○明知可發射子彈具有殺傷力之改造金屬玩具手槍及制
    式子彈為管制物品，非經中央主管機關許可，不得擅自持有
    ，竟基於持有可發射子彈具有殺傷力改造金屬玩具手槍及制
    式子彈之犯意，於九十二年八月間某日起至同年十月中旬某
    日止期間之某日，以四萬五千元之價格，向壬○○購得如附
    表二編號一所示之可發射子彈具有殺傷力改造金屬玩具手槍
    一支，並向某姓名、年籍不詳之人，以不詳方式取得如附表
    二編號二所示之９ｍｍ口徑制式子彈一顆，而持有之。
三、戊○○明知海洛因及甲基安非他命分屬毒品危害防制條例所
    定之第一、二級毒品，不得持有、販賣，於九十二年十一月
    間某日起至同年十二月一日止，竟意圖營利而基於販賣第一
    級毒品之概括犯意，以其所有之電話號碼：0000000
    000號、0000000000號、000000000
    0號行動電話與綽號「保哥」之葉賢保（應由檢察官另行偵
    辦）聯絡，向葉賢保以每台錢一萬三千元之代價，購入第一
    級毒品海洛因後，戊○○再以每台錢一萬六千元之價格，連
    續販賣第一級毒品海洛因與丙○○、綽號「紅毛」、「小其
    」、「蝶」、「澤」之人多次，而丙○○亦明知海洛因及甲
    基安非他命分屬毒品危害防制條例所定之第一、二級毒品，
    不得持有、販賣，於九十二年十一月中旬某日起至同年十二
    月一日止，竟意圖營利而與戊○○共同基於販賣第一級毒品
    之概括犯意聯絡，由戊○○提供其上開購入之第一級毒品海
    洛因，再由丙○○亦以每台錢一萬六千元之價格，連續販賣
    第一級毒品海洛因與辛○○、綽號「大海」、「黑狗」、「
    盧仔」等人多次，其二人再平分丙○○販賣第一級毒品海洛
    因所得；戊○○另意圖營利而基於販賣第二級毒品之概括犯
    意，同自九十二年十一月間某日起至同年十二月一日止，以
    其所有之前開三支行動電話與葉賢保聯絡，向葉賢保以每台
    兩二萬三千元之代價，購入第二級毒品甲基安非他命後，戊○○再以每台兩二萬五千元之價格，連續販賣第二級毒品甲
    基安非他命與丙○○、綽號「紅毛」、「小其」、「蝶」、
    「澤」之人多次，而丙○○於九十二年十一月中旬某日起至
    同年十二月一日止，亦意圖營利而與戊○○共同基於販賣第
    二級毒品之概括犯意聯絡，由戊○○提供其上開購入之第二
    級毒品甲基安非他命，再由丙○○亦以每台兩二萬五千元之
    價格，連續販賣第二級毒品甲基安非他命與辛○○、綽號「
    大海」、「黑狗」、「盧仔」等人多次，其二人再平分丙○○販賣第二級毒品甲基安非他命所得。丙○○、戊○○二人
    販賣第一級毒品及第二級毒品所得利益共計一萬元。嗣於九
    十二年十二月一日下午四時四十分許，丙○○經警持臺灣高
    雄地方法院檢察署檢察官開立之拘票，在高雄市○○○路與
    洛陽街口拘提到案，再於同日下午四時五十分許，在戊○○
    位於高雄市○○○路三００號九樓之一之住處，經戊○○自
    願性同意下而為搜索，查獲並扣得如附表二所示之物，因而
    知悉上情。
四、案經高雄市政府警察局移送臺灣高雄地方法院檢察署檢察官
    偵查起訴。
    理  由
壹、程序部分
一、被告壬○○之辯護人以被告壬○○於九十二年十一月二十一
    日警詢中之自白，係遭警方人員之脅迫及利誘而為，非出於
    任意性，且當時未依法通知辯護人到場，故不具證據能力云
    云，經查：
(一)、按被告或犯罪嫌疑人之辯護人，得於檢察官、檢察事務官、
    司法警察官或司法警察訊問該被告或犯罪嫌疑人時在場，並
    得陳述意見。但有事實足認其在場有妨害國家機密或有湮滅
    、偽造、變造證據或勾串共犯或證人或妨害他人名譽之虞，
    或其行為不當足以影響偵查秩序者，得限制或禁止之。偵查
    中訊問被告或犯罪嫌疑人時，應將訊問之日、時及處所通知
    辯護人。但情形急迫者，不在此限，刑事訴訟法第二百四十
    五條第二項及第四項定有明文。本件被告壬○○之辯護人江
    雍正律師、陳慧錚律師、許乃丹律師，於受被告壬○○之父
    委任後，即於九十二年十一月十八日向臺灣高雄地方法院檢
    察署遞交委任狀，有刑事委任書狀及其上之臺灣高雄地方法
    院檢察署收文章在卷可稽（見九十二年度偵字第二三一０六
    號卷第四十之二頁），是被告壬○○於九十二年十一月二十
    一日為高雄市政府警察局刑警大隊借提詢問時，已合法委任
    上開三位律師為選任辯護人，惟本件於高雄市政府警察局刑
    警大隊將被告壬○○借提詢問之時，檢察官業已設法通知其
    選任辯護人到場，惟無法與之聯絡，有當日內勤檢察官之訊
    問筆錄附卷可證（見九十二年度偵字第二三一０六號卷第三
    四頁），是本件應認有上述刑事訴訟法第二百四十五條第四
    項但書之情形，故此部分於程序上尚無違背法令之情形。
(二)、至被告壬○○之辯護人謂被告壬○○此次自白非出於任意性
    部分，其主要係以被告當日製作筆錄時間過長，與其筆錄內
    容顯不相符，且被告壬○○自始至終僅有此次不利於己之供
    述為據，惟查，被告壬○○及其辯護人自承，於本次警詢過
    程有錄音之部分，警方人員並無脅迫、利誘之情形，有辯護
    人九十四年一月六日陳報狀附卷可證（見本院審理卷二第四
    二三頁），而製作筆錄時間較長之原因，則係警方人員需瞭
    解相關案情及待被告壬○○用膳所致，有承辦警員周詩宏之
    職務報告在卷可佐（見本院審理卷一第三０五頁），復參以
    被告壬○○於當日解還臺灣高雄地方法院檢察署時，經內勤
    檢察官訊問而答以在警詢中係出於自由意志而為陳述，有當
    日訊問筆錄附卷可證（見九十二年度偵字第二三一０六號卷
    第三四頁），且被告當日之供述內容，亦非全然坦承警方人
    員所提問之犯行（即販賣槍枝、子彈之犯行），更足見其並
    無遭受警方人員之脅迫或利誘，此外，亦無何積極證據可證
    被告壬○○此一自白係遭受警方人員之脅迫、利誘所致，自
    不得以辯護人前開推論而認被告壬○○此一自白非出於任意
    性，故被告壬○○此一警詢自白，仍應有證據能力。
二、被告戊○○之辯護人以被告戊○○於九十二年十二月二日於
    警詢及偵訊中之自白，係因為藥癮發作下所為之陳述，非出
    於任意性，應不具證據能力云云。經查：
(一)、被告戊○○於九十二年十二月二日接受警方人員詢問之錄影
    帶，經本院當庭勘驗結果，其勘驗內容：１、開始詢問前：
    被告狀似身體不適，攤軟在地上，先是表示「躺著很辛苦，
    很冷，躺不住」，詢問人員就拿涼被讓被告裹上，之後，被
    告因身體不適而情緒不穩，表示「頭很熱」、「我真的很痛
    苦」、「拜託把帽子（安全帽）拿起來」，並哀求警方詢問
    人員救他一命，又在地上不斷扭動。詢問人員數次告訴被告
    「拼過就好了」，被告回答「拼不過啦」、「頭很熱」。詢
    問人員為避免被告不小心傷害自己，於是將被告的手腳壓住
    ，之後被告嘔吐，雖吐不出來，但狀似輕鬆多了，詢問人員
    於是將杯水遞給被告，被告喝完後表示「舒服多了」，詢問
    人員才開始進行詢問。２、開始詢問後：(1)被告對人別訊問
    事項均能流利回答。(2)詢問人員有明確告知被告刑事訴訟法
    第九十五條之訴訟權利。之後中斷，戊○○之家人打電話至
    五分隊，經戊○○拜託在場詢問警員，經警方同意，可以與
    家人通話，通話情形亦屬正常。(3)本庭當庭勘驗至警二卷第
    十一頁戊○○筆錄第三個「答」第一行。詢問人員以「一問
    一答」方式詢問被告，詢問語氣平和，被告能自由陳述。３
    、詢問完畢後：被告戊○○毒癮發作躺於地上，蓋棉被、嘔
    吐，有一女子在旁陪伴（見本院九十四年二月十六日審判筆
    錄）。
(二)、自上開勘驗結果觀之，被告戊○○於九十二年十二月二日之
    警詢過程中雖有毒癮發作之情形，且開始詢問後，其身心狀
    況亦未完全回復至一般正常人程度，但詢問人員在詢問過程
    中，並未有逼迫被告回答問題，或接受詢問之情形，且自勘
    驗內容中，若被告有毒癮發作至無法回答問題之情形，即未
    回答問題，警方在一旁照料安撫，故被告於此次警詢所為之
    陳述，其任意性仍有足夠之擔保，至辯護人另認此時之情形
    等同於疲勞訊問，應依此規定，認此時所為之自白應無證據
    能力乙節，惟按，疲勞訊問之所以明列為禁止之事項，乃在
    於禁止訊問人員主動對被訊問人，做疲勞訊問的行為，並非
    被告身心狀態有疲勞或相類似之情形，即不得為訊問。是被
    告個人之身心狀況，如達於無法自由陳述或意識不足以認知
    及回答問題，始有可能構成證據能力之瑕疵，本件戊○○於
    警詢中之陳述並無此等情形，應認有證據能力，而此一結論
    ，亦經本院當庭裁定並為宣示，附此敘明。至被告戊○○於
    之後同日之偵訊過程，身心狀況必然已較先前警詢時為佳，
    且無何積極證據可證被告戊○○此時尚有何毒癮發作而無法
    回答問題之情形，是其此一偵訊中所為之自白，亦當有證據
    能力。
三、被告丁○○、壬○○之辯護人以另案被告庚○○於九十二年
    十二月四日警詢中之陳述，係被告以外之人於審判外之陳述
    ，不具證據能力云云。惟按，被告以外之人於審判中有下列
    情形之一，其於檢察事務官、司法警察官或司法警察調查中
    所為之陳述，經證明具有可信之特別情況，且為證明犯罪事
    實之存否所必要者，得為證據：(1)死亡者；(2)身心障礙致記
    憶喪失或無法陳述者；(3)滯留國外或所在不明而無法傳喚或
    傳喚不到者；(4)到庭後無正當理由拒絕陳述者，刑事訴訟法
    第一百五十九條之三定有明文。查另案被告庚○○，經本院
    數度傳喚及拘提，均未能到庭作證，有歷次送達證書及高雄
    縣政府警察局鳳山分局九十四年一月三日鳳警刑拘字第０９
    ３００２０６７１號函（函復未能拘提到案）在卷可稽，是
    有前開刑事訴訟法第一百五十九條之三第三款所在不明而無
    法傳喚之情形，復參以另案被告庚○○於警詢中所為之陳述
    ，並未遭受外力之影響，且其與被告丁○○、壬○○並無仇
    怨，與被告壬○○尚為友人關係（由被告壬○○自陳係其幫
    忙辦理庚○○交保乙事可知），且其陳述內容，亦為證明本
    件犯罪事實存否所必要，故應符合刑事訴訟法第一百五十九
    條之三之規定，而有證據能力。
四、被告丙○○之辯護人以被告丙○○於九十二年十二月一日第
    一次警詢中之自白係出於承辦警員之強暴、脅迫、利誘所為
    ，非出於任意性，不具證據能力；又被告丙○○此後於警詢
    及偵訊中之自白，係因第一次警詢中所受精神上恐懼、壓迫
    之延續下所為，亦無證據能力等語，經查：
(一)、按被告之自白，非出於強暴、脅迫、利誘、詐欺、疲勞訊問
    、違法羈押或其他不正之方法，且與事實相符者，得為證據
    ，刑事訴訟法第一百五十六條第一項定有明文，是被告自白
    若非出於任意性而為之者，自無證據能力。又此項證據能力
    之限制，係以被告之自白必須出於其自由意志之發動，用以
    確保自白之真實性，故對被告施以上揭不正之方法者，不以
    負責訊問或制作該自白筆錄之人為限，其他第三人亦包括在
    內，復不以當場施用此等不正之方法為必要，縱係由第三人
    於前此所為，倘使被告精神上受恐懼、壓迫之狀態延續至應
    訊時致不能為任意性之供述時，該自白仍屬非任意性之自白
    ，依法自不得採為判斷事實之根據（最高法院九十三年度台
    上字第六０一八號判決可資參照）。
(二)、被告丙○○於九十二年十二月一日第一次警詢中固自陳：警
    方於戊○○住處查獲的毒品海洛因及安非他命等物，是伊和
    戊○○用來吸食及販賣之用，分裝杓、電子磅秤及空夾鍊袋
    是分裝毒品之用，自伊處查扣的現金中，其中有七千三百元
    是伊與戊○○共同販毒所得。毒品海洛因及安非他命是戊○○出去購買後再批發給伊，伊購入海洛因的價格是每台錢一
    萬三千元，嗣再以每台錢一萬六千元轉售予吸食者牟利，安
    非他命的價格為每台兩二萬五千元，但伊轉賣出去給吸食者
    後，戊○○會分給伊一千元的紅利。伊於九十二年十一月中
    旬左右開始，與戊○○共同販賣毒品海洛因及安非他命，利
    潤之分配方式，是扣掉本錢後再五五分帳，伊二人曾於九十
    二年十一月二十幾日在戊○○住處，有拆過一次帳，伊分得
    二萬三千元左右。伊固定販賣毒品之對象有綽號「海仔」、
    「黑狗」、「建志」、「如仔」等人，還有一些不知真實姓
    名及綽號的不特定人云云（見九十二年十二月一日警詢筆錄
    ，附於警二卷第十九頁）。
(三)、惟經本院當庭勘驗該次警詢錄音帶內容之結果：
１、「警員問：查獲之玻璃球，戊○○身上的錢及其他物品何人
    所有？」「丙○○答：戊○○身上的錢，不是我的。」「警
    員問：這些錢不是你們賣藥所得嗎？」「丙○○答：不是。
    」「警員問：查獲之毒品，是誰的？」「丙○○答：是我的
    。」「警員問：那你們怎麼一起賣毒品，之前你為什麼說，
    一半一半？剛才在車上你不是有說一半一半嗎？剛才問筆錄
    前，我就告訴你，是要判久一點還是要判輕一點，這是重點
    ，你要交代清楚，不要反反覆覆，我們查槍已經跟了你們一
    段時間，我們手上有你很多資料，甚至你幾支手機，我們也
    知道，如果讓我們把資料交給檢察官，就會判重一點，如果
    你自己交代清楚，符合的話，我們會請求檢察官判輕一點，
    這樣你還有需要隱瞞嗎？你自己判斷。」
２、被告丙○○回答扣押毒品均為其所有時，其間聽聞一旁有人
    罵「幹你娘雞拜」，詢問警員並再說，你若再不配合，我就
    照你說的寫，每樣都追究到底，甚至送管訓，若好好說，可
    以商量，若執意全部扛起來，我們一定將你送管訓。
３、錄音過程中有喀擦聲，似有錄音中斷之情形。
４、警二卷二十一頁，第一個「問」及第一個「答」之內容，錄
    音帶均未顯現。
(四)、由勘驗上開錄音帶結果觀之，被告丙○○此次警詢自白，確
    係在警員脅迫要將其送管訓下所為，自難認係出於任意性，
    揆諸前開說明，其此次之自白，即無證據能力。至於被告丙○○於之後警詢、偵訊中，甚至於本院聲請羈押訊問中之自
    白（此部分被告丙○○之辯護人並未爭執），是否具有證據
    能力乙節，即應視被告於第一次警詢中所受脅迫而導致精神
    上之恐懼、壓迫狀態，是否仍延續至製作該等筆錄之時而定
    ，而被告丙○○於九十二年十二月二日所為之第二次警詢筆
    錄，係在同一處所，於相同之警員詢問與紀錄下所為，且距
    離第一次警詢筆錄之時間非久（見該二次警詢筆錄），其先
    前所受脅迫而導致精神上之恐懼、壓迫狀態難認已然消失，
    是仍難認其此次之供述內容係出於任意性，故應無證據能力
    ，惟在此之後其於偵訊中及本院聲請羈押訊問中所為之自白
    ，非但為訊問之環境已有所改變，進行訊問之人員則為檢察
    官及法官，非為原本之員警，在有「無須違背自己意思而為
    陳述」之權利告知狀況下，其於第一次警詢中所受脅迫而導
    致精神上之恐懼、壓迫狀態當已不存在，故被告丙○○自九
    十二年十二月二日偵訊後所為之二次自白，當有證據能力。
貳、實體部分
一、得心證之理由
(一)、被告丁○○與被告壬○○部分
１、訊據被告丁○○固坦承有與被告壬○○共同製造可發射子彈
    具有殺傷力之改造金屬玩具手槍五支及子彈三十一顆之事實
    ，惟矢口否認有何製造、販賣被告丙○○所持有之可發射子
    彈具殺傷力之改造金屬玩具手槍之犯行，辯稱：本案查獲丙○○持有之槍枝，並非伊所改造，伊實無販售槍枝之犯行云
    云；被告壬○○則否認有何製造、轉讓、販售可發射子彈具
    有殺傷力之改造金屬玩具手槍與子彈之犯行，辯稱：伊並未
    與丁○○共同製造槍枝及子彈，係因為丁○○與伊之間有債
    務糾紛，丁○○為報復伊，方會陳稱係與伊共同製造槍枝及
    子彈，並謂伊將槍枝及子彈轉讓與庚○○，又伊與丙○○並
    不相識，不可能販售槍枝與丙○○，至於伊在警詢中所為之
    供述，並非出於任意性云云。
２、經查，被告丁○○與被告壬○○右揭犯行，業據被告丁○○
    於本院審理中陳稱：伊會改造槍枝是壬○○所提議的，伊二
    人是從九十二年八月間開始改造槍枝及子彈，直到同年十月
    中旬為止，買玩具槍及零件的錢係由壬○○出資，而伊若缺
    錢花用，亦會自壬○○給與購買零件之金額中，扣除部分以
    為花用，作為伊改造槍彈之報酬，伊前後共改造成功五枝槍
    枝，分別是在伊工廠內查獲之二支、在壬○○住處查獲之一
    支、在庚○○處查獲之二支，而伊之所以會曉得庚○○處查
    獲之槍彈係伊所改造，係因伊曾與壬○○一起去辦理庚○○
    之交保手續，在交保完成後，壬○○告知伊等語（見本院九
    十四年三月十一日審判筆錄），於警詢中自陳：壬○○見伊
    經濟狀況不佳，遂提議由其出資購買玩具槍交由伊改造，待
    改造成功後，伺機販售，再由雙方均分販售利益，伊與壬○○自九十二年八、九月間某日起開始改造槍械，期間壬○○
    曾購買三把克拉克玩具手槍供伊改造成功，伊並留下其中一
    把，其餘二把伊交給壬○○，本次於伊處所及壬○○住處查
    獲之克拉克改造手槍，即係其中二把。又壬○○曾購買貝瑞
    塔玩具手槍交給伊改造，伊有改造成功並將之留在身上，此
    把槍即本次在伊處所查獲之貝瑞塔手槍。嗣壬○○購買另二
    把克拉克玩具手槍交與伊，伊均有改造成功，伊亦將該二把
    槍給壬○○。至壬○○販售槍枝價格，一把約在四萬元至四
    萬五千元之間。而伊製造子彈之方法，係將購買之玩具槍內
    所附子彈彈頭鑽開，填充黑色火藥，再將伊改造完成彈頭裝
    上即可。至於伊製造槍管之方式，係先到金屬材料行購買鋼
    材，再拿到高雄縣仁武鄉某處的車床工廠，以修理汽車懸吊
    系統零件為由，請該工廠人員幫伊將該鋼材車床鑽孔，每支
    代價為二百元等語（見九十二年十一月十四日警詢筆錄，附
    於警一卷第九頁）；伊有聽壬○○說過，他將克拉克１７型
    及２７型改造手槍各一把，交給庚○○與朱庭毅等二人，其
    二人於九十二年十月十八日凌晨三時，在高雄縣大寮鄉○○○路五三三巷口為警方查獲。之後，庚○○與朱庭毅等二人
    ，是伊和壬○○去幫他們辦理交保手續的。交保金各為二萬
    元，都是壬○○幫他們支付的。伊所改造之槍械材料來源，
    都是伊與壬○○二人分別至高雄市新興區○○○路原宿廣場
    內的華山模型店所購買的玩具槍來改造的等語（見九十二年
    十一月二十一日警詢筆錄，附於偵一卷第一四頁）；及於偵
    訊中自承：伊改造成功的槍枝共有五支，有二支在伊這裡，
    壬○○處有三支，其中有二支在庚○○那裡，是壬○○拿給
    庚○○的。伊製造槍彈工具是伊自己的，器材亦係伊買的，
    玩具槍是壬○○去買的，他買了約五支，伊也買了三、四支
    ，子彈則是買玩具槍時就有了。伊與壬○○來幫庚○○交保
    時，壬○○才告訴伊將槍給庚○○等語（見九十二年十二月
    二十九日偵訊筆錄，附於偵一卷第三六頁）。被告壬○○於
    警詢中亦自陳：伊有與被告丁○○共同改造手槍、子彈，但
    並未有販賣手槍、子彈，伊二人改造槍彈之時間係自九十二
    年四月份起，因伊對槍枝有興趣，故在高雄市新興區原宿廣
    場之華山玩具店，分別購得克拉克２７型玩具槍一支、克拉
    克Ｇ１７型玩具槍三支、貝瑞塔Ｍ８４型玩具槍二支、克拉
    克Ｇ１７型滑套一個、貝瑞塔Ｍ８４型滑套一個，供丁○○
    改造，丁○○改造成功者共六支，其中交付予伊者有三支，
    型號分別是克拉克Ｇ１７型二支及克拉克２７型一支，另三
    支改造成功之槍枝，含貝瑞塔Ｍ８４型二支及克拉克Ｇ１７
    型一支，則係由丁○○保管，尚未交付與伊即遭警方查扣，
    至於改造子彈的部分則由丁○○自行處理。丁○○改造成功
    六支手槍，其中三支為警方於九十二年十一月十四日查扣（
    二支在丁○○處查扣、一支在伊住所查扣），另有二支手槍
    在友人庚○○處，另有一支槍枝去向伊不復記憶。伊未販賣
    槍枝與庚○○，庚○○於九十二年十月十八日為林園分局查
    獲並扣得改造手槍二支、子彈六顆，係伊於九十二年十月間
    寄放在庚○○處。伊與丁○○於九十二年四月份起共計改造
    六支手槍，另丁○○改造幾支伊並不是很清楚。我改造及持
    有槍枝之動機只是收藏而已。改造槍枝我約出資新台幣三、
    四萬元，丁○○出多少我不知道。伊看見丁○○在改造槍枝
    ，所以伊提議要丁○○幫伊改造供伊使用等語（見九十二年
    十一月二十一日警詢筆錄，附於偵一卷第二六頁）；被告丙○○於偵訊中自承：伊持有之槍枝係至壬○○家中以四萬五
    千元向壬○○購得等語（見九十二年十二月二日偵訊筆錄，
    附於偵二卷第十二頁）；另案被告庚○○於警詢中供陳：於
    九十二年十月上旬某日，壬○○在高雄縣燕巢鄉鳳雄村鳳雄
    巷十七之一號的鐵工廠內，拿了壹把改造手槍及三顆子彈給
    伊等語（見庚○○案九十二年十二月四日警詢筆錄）。渠四
    人間前開供陳內容大致符核一致，且有如附表一編號一至十
    五、編號三四、三五、附表二編號一所示之物扣於本案及如
    附表一編號三六至三八所示之物扣於另案可佐，堪以認定。
３、又本件相關槍枝、子彈，經送鑑驗之結果，自被告丁○○住
    處所查獲之二支改造半自動玩具手槍及子彈二十五顆，其中
    一支改造半自動玩具手槍（槍枝管制編號：0000000
    000號），認係ＢＥＲＥＴＴＡ廠８４型半自動手槍之玩
    具手槍，換裝土造金屬槍管改造而成，機械性能良好，可擊
    發適用子彈，認具殺傷力；另一支改造半自動玩具手槍（槍
    枝管制編號：0000000000號），認係仿ＧＬＯＣ
    Ｋ廠１７型半自動手槍之改造金屬玩具手槍，換裝土造金屬
    槍管改造而成，機械性能良好，可擊發適用子彈，認具殺傷
    力；而子彈二十五顆，其中二顆認係口徑９×１９ｍｍ之土
    造子彈，可擊發，認具殺傷力，其中六顆認係口徑８×２１
    ．６ｍｍ之改造子彈，可擊發，認具殺傷力，其中四顆認係
    ９×１７ｍｍ造子彈，內部裝填黑色爆竹火藥，配合適槍枝
    發射，於近距離具有殺傷力，其中四顆認係９×１９ｍｍ土
    造子彈，內部裝填黑色爆竹火藥，配合適槍枝發射，於近距
    離具有殺傷力，其中十顆認係９×２３ｍｍ土造子彈，內部
    裝填黑色爆竹火藥，配合適槍枝發射，於近距離具有殺傷力
    ，有內政部警政署刑事警察局九十三年一月二日刑鑑字第０
    ９２０２２３５０８號槍彈鑑定書（見本院審理一卷第九十
    九頁），及法務部調查局九十三年六月二日調科參字第０９
    ３００２１３６１０號鑑定通知書（見本院審理二卷第五十
    六頁）在卷可證（雖送法務部調查局鑑驗之十八顆子彈中，
    有一顆子彈先前經刑事警察局鑑驗結果為無法擊發，惟嗣後
    法務部調查局之鑑驗結論，認僅要配合適當槍枝，仍得加以
    擊發，是本院認該顆子彈亦具殺傷力，附此敘明）；而自被
    告壬○○住處查獲之改造半自動玩具手槍（槍枝管制編號：
    0000000000號）一支，認係仿ＧＬＯＣＫ廠１７
    型半自動手槍之改造金屬玩具手槍，換裝土造金屬槍管改造
    而成，機械性能良好，可擊發適用子彈，認具殺傷力，亦有
    前開內政部警政署刑事警察局九十三年一月二日刑鑑字第０
    ９２０２２３５０８號槍彈鑑定書附卷可佐；又自被告丙○○處查獲之改造半自動玩具手槍一支，其中改造半自動玩具
    手槍（槍枝管制編號：0000000000號），認係仿
    ＧＬＯＣＫ廠２７型半自動手槍之改造金屬玩具手槍，換裝
    土造金屬槍管改造而成，機械性能良好，可擊發適用子彈，
    認具殺傷力，有內政部警政署刑事警察局九十三年一月七日
    刑鑑字第０９２０２３１１６６號槍彈鑑定書在卷可稽（見
    本院審理一卷第九十三頁）；而自另案被告庚○○處查獲之
    改造半自動玩具手槍二支及子彈六顆，其中一支改造半自動
    玩具手槍（槍枝管制編號：0000000000號），認
    係仿ＧＬＯＣＫ廠２７型半自動手槍之玩具手槍，換裝土造
    金屬槍管改造而成，機械性能良好，可擊發適用子彈，認具
    殺傷力；另一支改造半自動玩具手槍（槍枝管制編號：00
    00000000號），認係仿ＧＬＯＣＫ廠１７型半自動
    手槍之改造金屬玩具手槍，換裝土造金屬槍管改造而成，機
    械性能良好，可擊發適用子彈，認具殺傷力；而子彈六顆，
    其中三顆認係口徑９×１９ｍｍ之土造子彈，可擊發，認具
    殺傷力，另外三顆認係口徑８×２１．６ｍｍ之改造子彈，
    可擊發，認具殺傷力，有內政部警政署刑事警察局九十三年
    一月六日刑鑑字第０９２０２１１２５２號槍彈鑑定書附卷
    可參（見另案被告庚○○強盜等案件之九十三年度核退偵字
    第九二號卷），是上開六支槍枝均係槍砲彈藥刀械管制條例
    第四條第一項第一款所稱「其他可發射金屬或子彈具有殺傷
    力之各式槍砲」，而子彈三十一顆則係同條項第二款所稱「
    子彈」之事實，堪以認定。
４、雖前開人之供述證據中，有下列令人產生質疑之處：
(1)、被告丁○○於歷次警詢、偵訊及本院審理中，前後供述所製
    造槍枝、子彈之數量並未完全相符。
(2)、被告丁○○於歷次警詢、偵訊及本院審理中，就被告壬○○
    是否與其共同製造槍枝、子彈之供述，多有反覆，並經被告
    壬○○以係因其與被告丁○○間有債務糾紛，被告丁○○方
    會誣指其有共同製造槍枝、子彈之犯行。
(3)、被告壬○○辯稱其前開於警詢中之自白內容，係非任意性之
    自白，且與被告丁○○自白之內容亦非完全相符。
(4)、被告丙○○就如何取得如附表二編號一所示槍枝之供述，於
    本院中改稱係向被告丁○○所借得，而被告丁○○並辯稱本
    件如附表二編號一所示槍枝並非伊所製造，故未為販賣，並
    以證人辛○○之證言為證。
(5)、另案被告庚○○就如何取得如附表一編號三六至三八所示之
    槍枝及子彈，先係謂向在網路上認識之友人「阿猴」購得（
    見九十二年十月十八日警詢筆錄、訊問筆錄，附於臺灣高雄
    地方法院檢察署九十二年度偵字第二一一二一號卷），復又
    曾謂係向被告丁○○所借得（見庚○○案九十三年二月十七
    訊問筆錄及九十三年五月二十五日審判筆錄），先後供述不
    一，且與被告丁○○所述亦不相符。
５、惟本院衡酌下列諸點，認上開令人有所質疑之處，並無礙於
    本院為前揭犯罪事實之認定：
(1)、查被告丁○○所製造之槍枝及子彈之數量非少，其是否能夠
    全然記憶清楚，並非無疑，且依被告丁○○歷次之供述，均
    陳稱尚有製造失敗部分（惟因此部分僅有被告丁○○之自白
    ，尚無其他佐證，依刑事訴訟法第一百五十六條第二項之規
    定，即難遽為認定其有此部分之犯行），復參以被告丁○○
    所有製造之槍枝及子彈，亦非必然為警、偵人員所完全查獲
    ，是尚難僅以被告丁○○前後供述有所出入，即認其供述全
    然不可採信。
(2)、被告丁○○於本院最後一次審判期日之前，雖多次稱被告壬○○未參與共同製造前開槍枝及子彈之犯行，惟於本院最後
    一次審判期日中，業已以證人之身份結證稱：先前係因為壬○○請伊幫忙擔罪，方會稱壬○○未參與本件犯行等語（見
    本院九十四年三月十一日審判筆錄），而此核與其先前因另
    案於法院中供陳：伊先前有陳稱壬○○未參與製造槍彈犯行
    ，係因為在警局、監獄及開庭前遇到壬○○，壬○○要伊幫
    忙擔罪等語（見本九十二年度感裁字第七一號審理卷，九十
    三年三月一日訊問筆錄）相符，復參以在被告壬○○住處亦
    查獲被告丁○○所製造如附表一編號三四所示之槍枝，則被
    告壬○○若未參與本件犯行，被告丁○○何以無故將該槍枝
    交與被告壬○○，且被告壬○○雖一再辯稱係因債務糾紛，
    方致被告丁○○誣指其有參與本件犯行，惟其自始至終亦未
    曾提出任何證據以實其說，況被告壬○○於警詢中亦有為前
    開自白，綜上，自以被告丁○○於本院最後一次審判期日中
    所陳述之內容為可採，被告壬○○所辯，顯係卸責之詞，實
    不足採。
(3)、被告壬○○前開於警詢中之供述內容，非無證據能力，業已
    說明如前，雖其陳述改造成功之槍枝型號，為克拉克２７型
    玩具槍一支、克拉克Ｇ１７型玩具槍三支、貝瑞塔Ｍ８４型
    玩具槍二支，與事後查獲者為克拉克２７型改造玩具槍二支
    、克拉克Ｇ１７型改造玩具槍三支、貝瑞塔Ｍ８４型改造玩
    具槍一支，並不相同，惟如同前述，其與被告丁○○所共同
    製造之槍枝、子彈數目非少，本即難以全部記憶清楚，更遑
    論能與被告丁○○所供述者完全互符一致（而此亦得證明被
    告壬○○此一供述內容，並非如其所言係出於警方人員之脅
    迫、利誘為之，否則警方人員當可使被告壬○○陳述與被告
    丁○○全然相符之供述內容），是尚難以此作為有利於被告
    壬○○、丁○○二人之認定。
(4)、被告丙○○先後雖就其所持有如附表二編號一所示槍枝之取
    得方式供述不一，惟於本案偵訊初期，其尚均供稱該槍枝係
    向被告壬○○購得，直至本案偵查末期乃至本院審理中，其
    忽而謂該槍枝係綽號「寶哥」之人所有（見九十二年十二月
    三十日偵訊筆錄，附於偵二卷第三十頁），忽而稱係向被告
    丁○○所借用，所供述內容相去甚遠，顯係據案發時間較久
    ，受外界干擾較多，自不若其先前陳述之可採，又被告丁○○先前均承認丙○○所持有如附表二編號一所示之槍枝係由
    其所製造，直至本院最後一次審判期日方行提出前開辯解，
    則其就此部分之先後供述內容已不一致，復參以公訴意旨謂
    被告丁○○有販售可發射子彈具有殺傷力改造手槍之犯行，
    即係指販售如附表二編號一所示之槍枝與被告丙○○，而被
    告丁○○向來又均否認有販售可發射子彈具有殺傷力改造手
    槍之犯行，是其事後變異前詞，改稱未製造如附表二編號一
    所示之槍枝，要與常情相符，故實難以此作有利於被告壬○○、丁○○二人之認定。至證人辛○○於本院審理中證述：
    伊與丁○○係因吸毒認識，伊未向丁○○買過子彈，丙○○
    係經由伊介紹而與丁○○認識，伊並不認識壬○○，未與丙○○、丁○○去找壬○○買槍，伊知道丙○○有一把槍，也
    有看過那把槍，但不知道該槍從何而來，伊沒有看過丙○○
    之子彈，也沒有看過丙○○試射該槍等語（見本院九十三年
    十一月十六日審判筆錄），則與本院認定之前開犯罪事實無
    直接關係，亦難以之作為有利於被告丁○○及壬○○二人之
    認定。
(5)、另案被告庚○○先後就如附表一編號三六至三八所示槍枝及
    子彈之來源供述不一，且與被告丁○○所述並不相符，惟被
    告丁○○就此部分之陳述內容，業於本院審理中以證人之身
    份結證綦詳，且其為本案被告，惟不拒絕證言，其不利於己
    之陳述將成為本院認定其犯罪事實之論據，自無自構己罪之
    理，其此部分證言應堪憑採，此外，復參以另案被告庚○○
    係被告壬○○之友人，被告壬○○並曾幫忙庚○○辦理交保
    手續之事實，業據被告壬○○自陳在卷（見九十二年十二月
    二十九日訊問筆錄，附於偵一卷第三七頁），而庚○○與被
    告丁○○並無任何關係，則庚○○之後變異前詞，改謂其係
    向被告丁○○取得前開槍彈，要與一般常情不符，顯係迴護
    其友人壬○○之詞，並不足採。
６、綜上所述，被告丁○○及被告壬○○右揭犯行，事證明確，
    應足認定。
(二)、被告丙○○與被告戊○○部分
１、訊據被告丙○○固不否認有持有可發射子彈具有殺傷力之改
    造金屬玩具手槍及子彈之事實，惟矢口否認有何販賣第一級
    毒品及第二級毒品之犯行，辯稱：扣案之海洛因及甲基安非
    他命有部分雖為其所有，惟該等毒品係伊向戊○○買來要自
    己施用，又本案扣案物係在戊○○住處查獲，而員警查獲本
    案當日，伊僅係去恰巧去拜訪戊○○並在該處施用毒品，平
    日伊並不在該處居住，本件犯行實與伊無關，而伊先前所為
    之自白，係受警員強暴、脅迫、利誘後所導致，並不具任意
    性云云；被告戊○○則否認有何販賣第一級毒品及第二級毒
    品之犯行，辯稱：扣案之海洛因及甲基安非他命，如附表二
    編號五所示之甲基安非他命係綽號「阿財」之友人送給伊，
    其餘則係伊與丙○○共同出資購買回來要自行施用，伊並未
    販賣毒品與丙○○或其他之人，至於扣案帳冊記載內容，則
    係伊與買賣二手貨客戶之交易資料及向他人買受毒品之紀錄
    ，並非販售毒品之記載，又伊先前之自白，係因毒品發作所
    致，並不具任意性云云。
２、被告丙○○有持有如附表二編號一、二所示之可發射子彈具
    有殺傷力改造手槍及制式子彈之犯意之犯行，業據被告丙○○於本院審理中坦承不諱，並有如附表二編號一、二所示之
    槍枝、子彈扣案可稽，且上開槍枝、子彈經送鑑驗之結果，
    其中改造半自動玩具手槍（槍枝管制編號：0000000
    000號），認係仿ＧＬＯＣＫ廠２７型半自動手槍之改造
    金屬玩具手槍，換裝土造金屬槍管改造而成，機械性能良好
    ，可擊發適用子彈，認具殺傷力，而子彈一顆則認係口徑９
    ×２７．２ｍｍ之制式子彈，認具殺傷力，有上開內政部警
    政署刑事警察局九十三年一月七日刑鑑字第０９２０２３１
    １６６號槍彈鑑定書在卷可佐（見本院審理一卷第九十三頁
    ），業如前述，是被告丙○○前開自白顯與事實相符，堪以
    採信，被告丙○○此部分犯行，事證明確，實堪認定。
３、至於被告丙○○與戊○○前揭共同販賣第一級毒品及第二級
    毒品之犯行，業據被告丙○○於偵訊中自承：伊與戊○○一
    起販毒係在九十二年十一月中旬開始，戊○○先向綽號「保
    哥」之葉賢保購買海洛因及安非他命，海洛因買一錢一萬三
    千元，賣價為一萬六千元，安非他命買一兩二萬三千元，賣
    價為兩萬五千元，伊二人都是分別去賣，如果伊賣出去，賺
    的錢與戊○○五五分帳。伊販賣之對象有辛○○及綽號「大
    海」、「黑狗」、「盧仔」等人，他們會打手機給伊，再約
    聯絡地點，販售之毒品係由戊○○分裝，伊之電子秤是用來
    將毒品秤重給客戶看的等語（見九十二年十二月二日訊問筆
    錄，附於偵二卷第十一頁）；復於本院羈押訊問中陳稱：伊
    在警、偵訊筆錄中所言都實在，伊確實有販賣海洛因及安非
    他命，自九十二年十一月開始販賣的，伊是自戊○○處拿海
    洛因及安非他命，然後才賣給別人的，戊○○買入的價格安
    非他命一兩二萬三千元，海洛因一錢一萬三千元，之後伊再
    賣給別人，安非他命一兩賣二萬五千元，海洛因一錢賣一萬
    六千元，賺取的差價，由伊與戊○○平分，伊二人僅有分過
    一次帳而已等語（見本院九十二年度聲羈字第七三三號卷第
    四頁），其前後供述之內容大致相符，並核與被告戊○○於
    警詢供陳：警方查扣之帳冊一本內所繕寫之筆跡是伊本人親
    寫的，帳冊內記載內容，有日期、「哲」、「甜」、「鹽」
    、「兩」、「錢」、「糖」、「軟」及價錢等，其括弧內之
    意義，「哲」是丙○○的代號、「甜」及「糖」是指安非他
    命、「鹽」及「軟」是海洛因的代號、「兩」是安非他命的
    重量、「錢」是海洛因的重量，價錢則是丙○○賣出去的價
    錢，伊有與丙○○共同販賣海洛因及安非他命，並有分款項
    與丙○○，但是詳細金額多少伊無法明確記得，伊係向綽號
    「保哥」之葉賢保購得毒品，購買之方式係由葉賢保打伊所
    有之電話號碼：0000000000號、0000000
    000號、0000000000號行動電話與伊聯絡，伊
    購得毒品後分裝交由丙○○對外販售，丙○○再將販毒所得
    款項交給伊，二人並平分販毒所得利益等語（見九十二年十
    二月二日警詢筆錄，附於警二卷第四頁）；及於偵訊中自承
    ：伊自九十二年十一月中旬開始與丙○○販毒，毒品來源係
    「保哥」打電話給伊約地點再談價錢，購入之毒品伊大部分
    拿給丙○○去賣，但丙○○賣與何人伊不清楚，販毒所賺利
    益伊與丙○○對分，伊購入每兩海洛因約十四、六萬元左右
    ，賣出獲利五千元，安非他命伊以每兩二萬五千元購入，大
    概亦獲利五千元左右，在住處查獲現金，不是販毒所得，伊
    販毒所得約一、二萬元等語（見九十二年十二月二日訊問筆
    錄，附於偵二卷第一四頁）大致相符，並有如附表二編號三
    至十二所示之物扣案可證，而扣案如附表二編號三至七所示
    物品經送鑑驗結果，如附表二編號三所示物品確係第一級毒
    品海洛因一包（驗後淨重一一點二六公克，空包裝重零點六
    六公克），純度百分之三十點五七，純質淨重三點四四公克
    ；如附表二編號四所示物品確係第一級毒品海洛因五包（驗
    後淨重共計七點六七公克，空包裝重共計一點六五公克），
    純度百分之七十一點六一，純質淨重五點四九公克；如附表
    二編號五所示物品確係含有第二級毒品甲基安非他命成分之
    白色粉末一包（驗後淨重八六點三七公克，空包裝重一點一
    三公克）；如附表二編號六所示物品確係第二級毒品甲基安
    非他命五包（驗後毛重共計一九０公克）；如附表二編號七
    所示物品確係第二級毒品甲基安非他命一包（驗後毛重共計
    一０點九公克），有法務部調查局調科壹字第二二００一六
    五二七號、第000000000號、第00000000
    0號鑑定通知書，高雄醫學大學附設中和紀念醫院九十三年
    二月十七日第九三０二—０八０號、第九三０二—０八一號
    檢驗報告附卷可佐，則被告丙○○、戊○○前開自白顯與事
    實相符，堪以採信。
４、雖被告戊○○以前詞置辯，惟其前開自白，非無證據能力，
    業已敘述如前，且就其所有扣案帳冊之記載內容，被告戊○○於本院審理中仍坦承該帳冊內記載之「甜」、「糖」係代
    表第二級毒品甲基安非他命，而「鹽」、「軟」則係代表第
    一級毒品海洛因（見本院九十三年十二月二十一日審判筆錄
    ），而該帳冊第十頁正反面、第十一頁正反面均係就「甜」
    、「鹽」、「糖」、「軟」等物為數量及金額之記載，並於
    該帳冊第十二頁正面有「續上頁、一五０００、七二五０、
    賺七七五０」之記載，是就此等記載內容整體觀之，顯然為
    毒品買進及賣出之紀錄，並非被告戊○○所言單純係買進毒
    品之紀錄，更非二手貨買賣之交易資料，此外，復參以本件
    在被告戊○○住處查獲之毒品數量非少，與一般單純施用毒
    品之人所通常會持有之數量相去甚遠乙情，則被告戊○○前
    開辯解，顯係事後卸責之詞，並不足採。
５、又被告丙○○雖以前詞置辯，惟其上揭九十二年十二月二日
    警詢以後之自白，非無證據能力，亦說明如前，而就其上開
    數次自白內容觀之，非但前後互符一致，且亦與被告戊○○
    前揭自白內容中，就開始共同販賣毒品之時間、二人合作之
    模式、毒品之來源及買進賣出價額等情，均大致相符，則若
    非被告丙○○有與被告戊○○共同參與販毒之犯行，被告丙○○當不致會有前開之供述內容，復參以於被告戊○○住處
    查獲之扣案物品，被告丙○○亦自承其中電子磅秤一台、吸
    食過摻有第一級毒品海洛因之煙頭一至二支、吸食器一組、
    手機五支、分裝匙一支、如附表二編號一、二所示槍枝及子
    彈、部分第一級毒品海洛因及第二級毒品安非他命、現金一
    萬一千三百元均係其所有（見本院九十三年十二月二十一日
    、九十四年三月十一日審判筆錄），則其當非僅於本件員警
    查獲當日偶至被告戊○○住處拜訪、施用毒品灼然，否則當
    無攜帶如此多樣物品之理，且被告戊○○於本院審理中亦供
    述：丙○○於本件員警查獲前約三、四天即在其住處居住等
    語（見本院九十四年三月十一日審判筆錄），是被告丙○○
    辯稱其僅係於本件員警查獲當日偶至被告戊○○住處而與本
    件販賣毒品犯行無關乙節，亦無可採。
６、至於證人辛○○於本院審理中證述：伊與丙○○係因吸毒認
    識，二人曾於九十二年七、八月間，在高雄縣的旅社曾一起
    吸過四、五次安非他命，其中吸丙○○的約三、四次，吸伊
    的約一、二次，伊有看過丙○○吸海洛因一次，但丙○○叫
    伊不要吸海洛因，伊並未向丙○○買過毒品，而係向綽號「
    興仔」之人買的，伊與丙○○亦無金錢或毒品上之往來云云
    （見本院九十三年十一月十六日審判筆錄），惟觀之被告丙○○於九十二年十二月二日警詢筆錄中所言，其係主動供出
    販賣之對象中有證人辛○○，衡諸常情，被告丙○○果無販
    售毒品與證人辛○○，其大可如陳稱其餘販售毒品對象般，
    以綽號或不知其姓名答覆警員所詢問之問題即可，是證人辛○○前開於本院中所證述之內容，顯係迴護被告丙○○之詞
    ，尚不足採。
７、綜上所述，本件被告丙○○及被告戊○○右揭犯行，事證明
    確，應足認定。
二、論罪科刑
(一)、被告丁○○、壬○○部分
１、查本件被告丁○○、壬○○行為後，槍砲彈藥刀械管制條例
    於九十四年一月二十六日修正公布，並自公布日起第三日即
    自九十四年一月二十八日起施行，而修正前槍砲彈藥刀械管
    制條例第十一條第一項及第二項：「未經許可，製造、販賣
    或運輸第四條第一項第一款所稱其他可發射金屬或子彈具有
    殺傷力之各式槍砲者，處五年以上有期徒刑，併科新臺幣一
    千萬元以下罰金」、「未經許可，轉讓、出租或出借前項所
    列槍砲者，處三年以上十年以下有期徒刑，併科新臺幣七百
    萬元以下罰金」規定，業修正刪除，並另於修正後同條例第
    八條第一項、第二項增列：「未經許可，製造、販賣或運輸
    鋼筆槍、瓦斯槍、麻醉槍、獵槍、空氣槍或第四條第一項第
    一款所定其他可發射金屬或子彈具有殺傷力之各式槍砲者，
    處無期徒刑或五年以上有期徒刑，併科新臺幣一千萬元以下
    罰金」、「未經許可，轉讓、出租或出借前項所列槍枝者，
    處五年以上有期徒刑，併科新臺幣一千萬元以下罰金」規定
    ，就前開修正前、後規定相互比較之結果，應以被告丁○○
    、壬○○二人行為時之舊法即修正前槍砲彈藥刀械管制條例
    第十一條第一項、第二項之規定較有利於被告二人，則就被
    告二人此部分犯行，依刑法第二條第一項但書規定，應適用
    修正前槍砲彈藥刀械管制條例第十一條第一項、第二項規定
    論處。至該條例第十二條第一項、第二項之罪並未修正，自
    無比較新舊法之問題，附此敘明。
２、按所謂製造包括創製、改造、組合、混合、化合等行為在內
    ，已損壞之零件加以修理亦屬製造，故改造行為實屬製造行
    為之一種（最高法院八十六年度台上字第七五五八號、九十
    二年度台上字第九二四號判決參照）；次按所謂「模型槍」
    係指：原設計非供殺敵、物，而使用特殊（空包）子彈，可
    供田徑比賽起始信號或供以嚇退野獸，或供射擊訓練等用途
    之金屬材質「槍枝」，非一般廠商為供觀賞或作樣品所製造
    之各類「槍枝模型」，亦非為市售之各類「玩具槍」，「改
    造模型槍」係由「模型槍」改造而成，且具有殺傷力之槍枝
    ；另槍砲彈藥刀械管制條例第十一條第一項所稱「其他可發
    射金屬或子彈具有殺傷力之各式槍砲」，泛指該條例第四條
    第一項第一款列舉以外，其他可發射金屬或子彈具殺傷力之
    槍砲而言，業經內政部警政署刑事警察局（九○）刑鑑字第
    八三六九七號函釋在案，而扣案之六把槍枝，均係由玩具金
    屬手槍改造而成，業如前述，是核被告丁○○及壬○○製造
    前開槍枝及子彈犯行，均係犯修正前槍砲彈藥刀械管制條例
    第十一條第一項之未經許可製造可發射子彈具有殺傷力之改
    造金屬玩具手槍罪及現行槍砲彈藥刀械管制條例第十二條第
    一項之未經許可製造子彈罪，被告丁○○及壬○○二人販賣
    前開槍枝與被告丙○○犯行，係犯修正前槍砲彈藥刀械管制
    條例第十一條第一項之未經許可販賣可發射子彈具有殺傷力
    之改造金屬玩具手槍罪，被告壬○○轉讓前開槍枝及子彈與
    另案被告庚○○，係犯修正前槍砲彈藥刀械管制條例第十一
    條第二項之未經許可轉讓可發射子彈具有殺傷力之改造金屬
    玩具手槍罪及現行槍砲彈藥刀械管制條例第十二條第二項之
    未經許可轉讓子彈罪。起訴書認被告丁○○、壬○○二人係
    製造、販賣、轉讓改造模型槍，涉犯同條例第十條之罪云云
    ，自有未合，惟此業據公訴人當庭變更起訴法條，本院自毋
    擁依刑事訴訟法第三百條之規定變更起訴法條，附此敘明。
    被告丁○○、壬○○二人未經許可持有可發射子彈具有殺傷
    力之改造金屬玩具手槍罪及子彈之低度行為，均應為未經許
    可製造可發射子彈具有殺傷力之改造金屬玩具手槍罪及子彈
    之高度行為所吸收，不另論罪。被告丁○○、壬○○就上開
    未經許可製造、販賣可發射子彈具有殺傷力之改造金屬玩具
    手槍罪及未經許可製造、販賣子彈罪間，均有犯意聯絡及行
    為分擔，均為共同正犯。被告丁○○、壬○○二人先後多次
    未經許可製造可發射子彈具有殺傷力之改造金屬玩具手槍及
    子彈犯行，時間緊接，犯罪構成要件相同，顯係各基於概括
    犯意為之，應分別依連續犯之規定論以一罪，並加重其刑。
    又被告丁○○、壬○○所犯連續未經許可，製造可發射子彈
    具有殺傷力之改造金屬玩具手槍罪及製造子彈罪，其製造槍
    枝及子彈之方法，雖不相同，但被告二人在同一時段內連續
    製造槍枝及子彈，既然無法明確界定製造之先後，基於罪疑
    為輕原則，應即視為同時製造，是為一行為觸犯二罪名，屬
    想像競合犯，應從一重以連續未經許可，製造可發射子彈具
    有殺傷力之改造金屬玩具手槍罪處斷（最高法院七十三年第
    一次刑庭會議決議可資參照）。被告壬○○同時轉讓上開槍
    枝及子彈與另案被告庚○○，亦屬一行為觸犯二罪名，應依
    想像競合犯規定，從一重未經許可轉讓可發射子彈具有殺傷
    力之改造金屬玩具手槍罪論斷。被告丁○○、壬○○二人前
    開連續未經許可，製造可發射子彈具有殺傷力之改造手槍犯
    行與未經許可販賣可發射子彈具有殺傷力之改造手槍犯行間
    ，及被告壬○○上開連續未經許可，製造可發射子彈具有殺
    傷力之改造手槍犯行與未經許可轉讓可發射子彈具有殺傷力
    之改造手槍犯行間，均有方法目的之牽連關係，應依牽連犯
    之規定，均從一重論以情節較重之連續未經許可，製造可發
    射子彈具有殺傷力之改造手槍罪。被告丁○○前因槍砲彈藥
    刀械管制條例等案件，經臺灣高等法院高雄分院以八十九年
    度上更（一）字第三六九號判決，分別判處有期徒刑十月、
    四月，應執行有期徒刑一年確定，於九十一年五月二十七日
    執行完畢等情，有臺灣高等法院被告全國前案紀錄表及臺灣
    高雄地方法院檢察署被告之刑案資料查註紀錄表在卷可稽，
    其受有期徒刑執行完畢，五年內再犯本件最重本刑為有期徒
    刑以上之罪，為累犯，應依刑法第四十七條規定加重其刑，
    並遞加重之。被告丁○○及壬○○前開犯行，係為警搜索查
    獲，自不符合自首之要件，且本案亦無因被告自白始查獲本
    件全部槍枝、子彈之情形，是與槍砲彈藥刀械管制條例第十
    八條第一項、第四項免除或減輕其刑之規定均不相合，附此
    敘明。爰審酌被告丁○○及壬○○未經許可非法改造玩具手
    槍及子彈，其所改造之槍枝及子彈，均具有殺傷力，可於瞬
    間取人性命，影響所及，非僅危及他人之生命安全，並且嚴
    重損害社會治安之維護，所為危害社會秩序及人民生命財產
    安全甚鉅，惡性非輕，而被告壬○○除警詢曾為一次自白外
    ，均全然否認犯行，犯後態度非佳，被告丁○○則坦承大部
    分犯行，犯後態度較佳，惟念及被告壬○○尚無任何經論罪
    科刑紀錄，有本院被告院內索引卡紀錄表、臺灣高等法院被
    告全國前案紀錄表在卷可按，復參以其二人完成改造之槍枝
    達六支、子彈達三十一顆，而被告壬○○係提議為本件犯行
    並為實施販賣及轉讓者等一切情狀，分別量處如主文所示之
    刑，罰金部分並諭知如易服勞役，以罰金總額與六個月之日
    數比例折算。扣案如附表一編號一、二、三四、三六、三七
    及附表編號二編號一所示之槍支六支（含彈匣六個）以及附
    表一編號三、三八所示之二十二顆（不含經試射擊發者），
    均屬違禁物，不問屬於犯人與否，均應依刑法第三十八條第
    一項第一款之規定，宣告沒收；扣案如附表一編號四至十五
    所示之物，為被告丁○○所有供製造本件槍枝、子彈所用之
    物，業據被告丁○○自陳在卷，爰依刑法第三十八條第一項
    第二款之規定，均宣告沒收。至附表一編號三、三八所示之
    經擊發之子彈九顆，既已滅失，而附表一編號十六至三三、
    編號三五所示之物，則無證據證明與本件犯行有何相關，自
    均無庸為宣告沒收，亦此敘明。
(二)、被告丙○○及戊○○部分
１、查本件被告丙○○行為後，槍砲彈藥刀械管制條例於九十四
    年一月二十六日修正公布，並自公布日起第三日即自九十四
    年一月二十八日起施行，而修正前槍砲彈藥刀械管制條例第
    十一條第四項：「未經許可，持有同條例第四條第一項第一
    款所稱其他可發射金屬或子彈具有殺傷力之各式槍砲稱其他
    可發射金屬或子彈具有殺傷力之各式槍砲者，處一年以上七
    年以下有期徒刑，併科新臺幣七百萬元以下罰金」規定，業
    修正刪除，並另於修正後同條例第八條第四項增列：「未經
    許可，持有第四條第一項第一款所定其他可發射金屬或子彈
    具有殺傷力之各式槍砲者，處三年以上十年以下有期徒刑，
    併科新臺幣七百萬元以下罰金」規定，就前開修正前、後規
    定相互比較之結果，應以被告行為時之舊法即修正前槍砲彈
    藥刀械管制條例第十一條第四項之規定較有利於被告，則就
    被告丙○○此部分之犯行，依刑法第二條第一項但書規定，
    應適用修正前槍砲彈藥刀械管制條例第十一條第四項規定論
    處。至該條例第十二條第四項之未經許可持有子彈罪，並未
    經修正，自無新舊法比較之問題。又被告丙○○、戊○○行
    為後，新修正之毒品危害防制條例業於九十三年一月九日生
    效施行，惟修正前、後就販賣第一級毒品及販賣第二級毒品
    罪之處罰法條均無變更，是亦無比較新舊法之問題，併此敘
    明。
２、按海洛因為毒品危害防制條例第二條第二項第一款所稱之第
    一級毒品，甲基安非他命為同條項第二款所稱之第二級毒品
    ，是核被告丙○○及戊○○所為，均係犯毒品危害防制條例
    第四條第一項之販賣第一級毒品罪及同條第二項之販賣第二
    級毒品罪，被告丙○○並另犯修正前槍砲彈藥刀械管制條例
    第十一條第四項之未經許可持有可發射子彈具有殺傷力之改
    造金屬玩具手槍罪及現行槍砲彈藥刀械管制條例第十二條第
    四項之未經許可持有子彈罪。被告丙○○、戊○○二人持有
    第一級毒品及持有第二級毒品之低度行為，為販賣第一級毒
    品及販賣第二級毒品之高度行為所吸收，不另論罪。被告丙○○及戊○○間，就此二犯行均有犯意聯絡及行為分擔，均
    為共同正犯。被告丙○○、戊○○先後多次販賣第一級毒品
    及第二級毒品犯行，時間緊接，犯罪構成要件相同，顯係各
    基於概括犯意為之，應分別依連續犯之規定論以一罪，並就
    連續販賣第二級毒品部分加重其刑。被告丙○○未經許可同
    時持有可發射子彈具有殺傷力之改造金屬玩具手槍一支及子
    彈一顆，係一行為觸犯二罪名，屬想像競合犯，應從一重論
    以未經許可持有可發射子彈具有殺傷力之改造金屬玩具手槍
    罪。又被告所犯上開二罪間，犯意各別、行為互殊，觸犯構
    成要件相異之罪名，自應分論併罰。被告戊○○前因懲治盜
    匪條例案件，經最高法院八十六年度台上字第七０九六號判
    決，判處有期徒刑三年六月確定，於八十九年一月七日假釋
    出監，嗣並於九十年七月二十九日假釋期滿而執行完畢等情
    ，有臺灣高等法院被告全國前案紀錄表及臺灣高雄地方法院
    檢察署被告之刑案資料查註紀錄表在卷可稽，其受有期徒刑
    執行完畢，五年內再犯本件最重本刑為有期徒刑以上之罪，
    為累犯，應依刑法第四十七條規定就連續販賣第二級毒品部
    分加重其刑，並遞加重之。又被告二人固有販賣第一級毒品
    海洛因之行為，惟其渠二人為本件犯行之時間僅一月不到，
    且販賣之數量非多，與大量販賣毒品大盤毒販之惡性顯難比
    擬，倘科以販賣第一級毒品罪法定最輕本刑之無期徒刑，猶
    屬過重，被告二人尚有可堪憫恕之處，爰就渠二人所犯販賣
    第一級毒品罪部分，依刑法第五十九條規定酌減其刑。爰審
    酌被告丙○○、戊○○二人販賣第一級毒品海洛因及第二級
    毒品甲基安非他命，嚴重危害他人身心健康，惡性非輕，被
    告丙○○並任意持有改造玩具手槍，潛在危害社會治安，且
    其二人於本院審理中均否認犯行，態度非佳，惟念及被告丙○○尚無任何經論罪科刑紀錄，有本院被告院內索引卡紀錄
    表、臺灣高等法院被告全國前案紀錄表在卷可按，且被告二
    人其販賣毒品之次數、數量並非頻繁、鉅大等一切情狀，分
    別量處如主文所示之刑，並定其應執行刑，復併科如主文所
    示之罰金及諭知易服勞役之折算標準。
３、扣案如附表二編號一所示之改造手槍一支（含彈匣一個）以
    及附表二編號二所示之制式子彈一顆，均屬違禁物，不問屬
    於犯人與否，均應依刑法第三十八條第一項第一款之規定，
    宣告沒收。至扣案之附表二編號三至七所示之物，經送驗結
    果，分別為第一級毒品海洛因及第二級毒品甲基安非他命，
    業如前述，應依毒品危害防制條例第十八條第一項前段之規
    定，併予宣告沒收銷燬之。至於鑑識耗損之第一級毒品海洛
    因及第二級毒品甲基安非他命，既已滅失，爰不再行諭知沒
    收銷燬，併此敘明。又扣案之電子磅秤二台及分裝匙二支，
    經本院送驗結果，均有第一級毒品海洛因成分之事實，有高
    雄醫學大學附設中和紀念醫院九十三年二月八日第九三０二
    —四三號、第九三０二—五二號檢驗報告，其上既殘留第一
    級毒品海洛因殘渣，與該等毒品殘渣已無法分析剝離，爰依
    毒品危害防制條例第十八條第一項前段規定與毒品殘渣一併
    宣告沒收銷燬之。另扣案之如附表二編號九至十一所示之物
    ，為被告戊○○、丙○○所有，業據其二人陳明在卷，且係
    供販賣本件毒品之用，應依毒品危害防制條例第十九條第一
    項規定沒收之。又被告戊○○、丙○○二人本件販賣毒品所
    得一萬元（被告戊○○未能確定其金額，稱獲利約一、二萬
    元，復無其他證據可資佐證，自應從被告最有利之認定），
    係被告為本件犯行所得之財物，應依毒品危害防制條例第十
    九條第一項規定沒收之，如全部或一部不能沒收時，並以被
    告財產抵償之。至於扣案之如附表二編號十三至編號十九所
    示物品，因無證據證明與被告本件犯行有何關係，爰不為沒
    收之宣告，併此敘明。
三、不另為無罪諭知部分
(一)、公訴意旨另以：被告丁○○與壬○○除前開六支槍枝及子彈
    三十一顆外，另有共同製造槍枝一支及子彈五顆之犯行，而
    被告丙○○則另有持有子彈四顆之犯行等語。
(二)、查公訴意旨認被告丁○○、壬○○二人另涉有製造槍枝一支
    之犯行，無非係以被告丁○○於警詢及偵訊中之自白為依據
    ，惟被告丁○○就其總共製造多少槍枝乙節，先後供述並非
    全然一致，業已敘述如前，且公訴意旨亦未曾指出此支槍枝
    之型式、何人持有等相關資料，並無從鑑定其是否具有殺傷
    力，此外，亦無其他證據證明被告丁○○及壬○○二人確另
    有製造該槍支一支之犯行，依刑事訴訟法第一百五十六條第
    二項之規定，自無法僅以被告丁○○前揭自白，遽為被告丁○○、壬○○二人有此部分犯行之認定。
(三)、至公訴意旨認被告丁○○、壬○○二人另涉有製造子彈五顆
    及被告丙○○另涉有持有子彈四顆之犯行，無非均係以被告
    丙○○於警詢及偵訊中供述向被告丁○○購得子彈五顆為依
    據，惟查，被告丙○○所持有之子彈一顆經送鑑驗之結果，
    係為合法兵工廠所生產之制式子彈，要難為被告丁○○、壬○○二人所能製造，是被告丙○○此部分之供述已與事實不
    符，即難以此作為不利於被告丁○○、壬○○及丙○○之認
    定，此外，復無其他證據證明被告丁○○、壬○○及丙○○
    確實有此部分犯行，故渠三人此部分即屬無法證明。
(四)、綜上，公訴意旨認被告丁○○及壬○○另涉有共同製造槍枝
    一支及子彈五顆之犯行部分，及被告丙○○另涉有持有子彈
    四顆之犯行部分，本均應為無罪之諭知，惟因公訴人認此部
    分與前開已經起訴並經本院認定有罪部分，被告丁○○、壬○○部分均具有連續犯之裁判上一罪關係，被告丙○○部分
    與其持有制式子彈一顆之犯行間，則屬單純一罪關係，爰均
    不另為無罪之諭知，附此敘明。
四、至葉賢保販賣第一級毒品海洛因及第二級毒品甲基安非他命
    犯行，應由檢察官另行分案偵辦，附此敘明。
據上論斷，依刑事訴訟法第二百九十九條第一項前段，修正前槍
砲彈藥刀械管制條例第十一條第一項、第二項、第四項、槍砲彈
藥刀械管制條例第十二條第一項、第二項、第四項，毒品危害防
制條例第四條第一項、第二項、第十八條第一項前段、第十九條
第一項，刑法第二條第一項但書、第十一條、第二十八條、第五
十六條、第五十五條、第四十七條、第五十九條、第三十八條第
一項第一款、第二款、第五十一條第五款，現行法規所定貨幣單
位折算新臺幣條例第二條，判決如主文。
本案經檢察官乙○○到庭執行職務。
中　  華  　民　　國　　九十四　　年　三　月　二十五　日
                  刑事第六庭 審判長法  官 蔡國卿
                                   法  官 楊筑婷
                             　    法　官 陳君杰
以上正本證明與原本無異。
如不服本判決，應於判決送達後十日內，向本院提出上訴狀。
中　  華  　民　　國　　九十四　　年　三　月　二十五　日
                                   書記官 陳昱良
附錄本案論罪科刑法條全文：
修正前槍砲彈藥刀械管制條例第十一條：
未經許可，製造、販賣或運輸第四條第一項第一款所稱其他可發
射金屬或子彈具有殺傷力之各式槍砲者，處五年以上有期徒刑，
併科新臺幣一千萬元以下罰金。
未經許可，轉讓、出租或出借前項所列槍砲者，處三年以上十年
以下有期徒刑，併科新臺幣七百萬元以下罰金。
意圖供自己或他人犯罪之用，而犯前二項之罪者，處無期徒刑或
七年以上有期徒刑，併科新臺幣一千萬元以下罰金。
未經許可，持有、寄藏或意圖販賣而陳列第一項所列槍砲者，處
一年以上七年以下有期徒刑，併科新臺幣七百萬元以下罰金。
第一項至第三項之未遂犯罰之。
槍砲彈藥刀械管制條例第十二條：
未經許可，製造、販賣或運輸子彈者，處一年以上七年以下有期
徒刑，併科新台幣五百萬元以下罰金。
未經許可，轉讓、出租或出借子彈者，處六月以上五年以下有期
徒刑，併科新台幣三百萬元以下罰金。
意圖供自己或他人犯罪之用，而犯前二項之罪者，處三年以上十
年以下有期徒刑，併科新台幣七百萬元以下罰金。
未經許可，持有、寄藏或意圖販賣而陳列子彈者，處五年以下有
期徒刑，併科新台幣三百萬元以下罰金。
第一項至第三項之未遂犯罰之。
毒品危害防制條例第四條第一項、第二項：
製造、運輸、販賣第一級毒品者，處死刑或無期徒刑；處無期徒
刑者，得併科新台幣一千萬元以下罰金。
製造、運輸、販賣第二級毒品者，處無期徒刑或七年以上有期徒
刑，得併科新台幣七百萬元以下罰金。
附表一
┌──┬─────────────────┬─────┐
│編號│物品                              │數量      │
├──┼─────────────────┼─────┤
│一  │仿ＢＥＲＥＴＴＡ廠８４型半自動手槍│一支      │
│    │之改造金屬玩具手槍（槍枝管制編號：│          │
│    │0000000000號）          │          │
├──┼─────────────────┼─────┤
│二  │仿ＧＬＯＣＫ廠１７型半自動手槍之改│一支      │
│    │造金屬玩具手槍（槍枝管制編號：１１│          │
│    │00000000號）（含彈匣二個）│          │
├──┼─────────────────┼─────┤
│三  │子彈（二顆土造子彈，已擊發一顆；二│二十五顆（│
│    │十三顆改造子彈，已擊發六顆）      │經試射後餘│
│    │                                  │十八顆）  │
├──┼─────────────────┼─────┤
│四  │銑刀                              │十五支    │
├──┼─────────────────┼─────┤
│五  │使用過已損壞之銑刀（最大支者）    │一支      │
├──┼─────────────────┼─────┤
│六  │鑽頭（以橡皮筋捆起者）            │五支      │
├──┼─────────────────┼─────┤
│七  │銑刀夾頭                          │六支      │
├──┼─────────────────┼─────┤
│八  │石製打光頭                        │十支      │
├──┼─────────────────┼─────┤
│九  │鋼製打光頭（非最大支者）          │三支      │
├──┼─────────────────┼─────┤
│十  │手提式鑽頭機                      │一台      │
├──┼─────────────────┼─────┤
│十一│槍管來復線拉線鋼刀                │七個      │
├──┼─────────────────┼─────┤
│十二│銑床機（交被告丁○○之父保管）    │一具      │
├──┼─────────────────┼─────┤
│十三│鑽頭機（交被告丁○○之父保管）    │一具      │
├──┼─────────────────┼─────┤
│十四│游標卡尺                          │一支      │
├──┼─────────────────┼─────┤
│十五│石製打光頭                        │一支      │
├──┼─────────────────┼─────┤
│十六│鴛鴦炮包裝盒                      │六盒      │
├──┼─────────────────┼─────┤
│十七│截斷之銅管                        │三十一只  │
├──┼─────────────────┼─────┤
│十八│彈簧                              │十五條    │
├──┼─────────────────┼─────┤
│十九│彈簧                              │一條      │
├──┼─────────────────┼─────┤
│二十│使用過已損壞之銑刀（非最大支者）  │十支      │
├──┼─────────────────┼─────┤
│二一│車刀                              │二支      │
├──┼─────────────────┼─────┤
│二二│鑽頭（未以橡皮筋捆起者）          │四十七支  │
├──┼─────────────────┼─────┤
│二三│有金屬管狀物包覆之鑽頭            │二支      │
├──┼─────────────────┼─────┤
│二四│鋼鋸                              │一支      │
├──┼─────────────────┼─────┤
│二五│六角扳手                          │二支      │
├──┼─────────────────┼─────┤
│二六│扳手                              │一支      │
├──┼─────────────────┼─────┤
│二七│布製打光頭                        │二顆      │
├──┼─────────────────┼─────┤
│二八│鋼製打光頭（最大支者）            │一支      │
├──┼─────────────────┼─────┤
│二九│虎頭鉗                            │二具      │
├──┼─────────────────┼─────┤
│三十│切割機                            │一具      │
├──┼─────────────────┼─────┤
│三一│銅條（中空）                      │五條      │
├──┼─────────────────┼─────┤
│三二│銅條（實心）                      │九條      │
├──┼─────────────────┼─────┤
│三三│吸食器                            │一具      │
├──┼─────────────────┼─────┤
│三四│仿ＧＬＯＣＫ廠１７型半自動手槍之改│一支      │
│    │造金屬玩具手槍（槍枝管制編號：１１│          │
│    │00000000號）（含彈匣一個）│          │
├──┼─────────────────┼─────┤
│三五│擦槍工具                          │一批      │
├──┼─────────────────┼─────┤
│三六│仿ＧＬＯＣＫ廠２７型半自動手槍之改│一支      │
│    │造金屬玩具手槍（槍枝管制編號：１１│          │
│    │00000000號）（含彈匣一個）│          │
├──┼─────────────────┼─────┤
│三七│仿ＧＬＯＣＫ廠１７型半自動手槍之改│一支      │
│    │造金屬玩具手槍（槍枝管制編號：１１│          │
│    │00000000號）（含彈匣一個）│          │
├──┼─────────────────┼─────┤
│三八│子彈（土造子彈三顆，採樣一顆試射；│六顆（試射│
│    │改造子彈三顆，採樣一顆試射）      │後餘四顆）│
└──┴─────────────────┴─────┘
附表二：
┌──┬─────────────────┬─────┐
│編號│物品                              │數量      │
├──┼─────────────────┼─────┤
│一  │仿ＧＬＯＣＫ廠２７型半自動手槍之改│一支      │
│    │造金屬玩具手槍（槍枝管制編號：１１│          │
│    │00000000號）（含彈匣一個）│          │
├──┼─────────────────┼─────┤
│二  │制式子彈                          │一顆      │
├──┼─────────────────┼─────┤
│三  │第一級毒品海洛因（驗後淨重一一點二│一包      │
│    │六公克，空包裝重零點六六公克），純│          │
│    │度百分之三十點五七，純質淨重三點四│          │
│    │四公克                            │          │
├──┼─────────────────┼─────┤
│四  │第一級毒品海洛因（驗後淨重共計七點│五包      │
│    │六七公克，空包裝重共計一點六五公克│          │
│    │），純度百分之七十一點六一，純質淨│          │
│    │重五點四九公克                    │          │
├──┼─────────────────┼─────┤
│五  │含有第二級毒品甲基安非他命成分之白│一包      │
│    │色粉末（驗後淨重八六點三七公克，空│          │
│    │包裝重一點一三公克）              │          │
├──┼─────────────────┼─────┤
│六  │第二級毒品甲基安非他命（驗後毛重共│五包      │
│    │計一九０公克）                    │          │
├──┼─────────────────┼─────┤
│七  │第二級毒品甲基安非他命（驗後毛重共│一包      │
│    │計一０點九公克）                  │          │
├──┼─────────────────┼─────┤
│八  │電子磅秤                          │二台      │
├──┼─────────────────┼─────┤
│九  │戊○○所有之電話號碼：０９１３８３│三具      │
│    │４８３５號、0000000000號│          │
│    │、0000000000號行動電話（│          │
│    │均含ＳＩＭ卡）                    │          │
├──┼─────────────────┼─────┤
│十  │帳冊                              │一本      │
├──┼─────────────────┼─────┤
│十一│夾鏈袋                            │一批      │
├──┼─────────────────┼─────┤
│十二│分裝匙                            │二支      │
├──┼─────────────────┼─────┤
│十三│玻璃球                            │一個      │
├──┼─────────────────┼─────┤
│十四│吸食過摻有第一級毒品海洛因之香菸  │十五支    │
├──┼─────────────────┼─────┤
│十五│第二級毒品ＭＤＭＡ                │一顆      │
├──┼─────────────────┼─────┤
│十六│吸食器                            │三組      │
├──┼─────────────────┼─────┤
│十七│白色粉末（驗後淨重共計六點一七公克│三包      │
│    │，空包裝重共計零點九八公克）      │          │
├──┼─────────────────┼─────┤
│十八│現金                              │一萬一千三│
│    │                                  │百元      │
├──┼─────────────────┼─────┤
│十九│除電話號碼：0000000000號│六具      │
│    │、0000000000號、０９１５│          │
│    │１３２９４３號以外之行動電話      │          │
└──┴─────────────────┴─────┘
